# 关于溢价购买少数股东权益，求大神，着急在线等

提问人：leiyang331 时间：2019-12-08 12:11:00
我公司购买三个小股东，持股比例合计0.0326，支付对价 28843600 元。 2019年 4 月 30 日评估基准日该公司评估净资产 884344900 元，实际账面价值315018668.01元。成本法编制分录：借：资本公积13956.26 少数股东权益 884344900*0.0326=28829643.74 贷：长期股权投资 28843600可是问题是我现在汇总的子公司账面少数股东权益只有 3427610.14 元，这样一抵消，少数股东出现负数了？请问各位这个怎么处理？评估值和账面值差距这么大，少数股东拿走那部分都分别怎么处理？谢谢

回答人：chenyiwei
你的分录中，借记少数股东权益的金额应当是根据该少数股权对应的合并报表层面可辨认净资产账面价值份额，而不是评估值乘以收购少数股权的比例。